【裁判字號】    98,審訴,4899
【裁判日期】    990112
【裁判案由】    毒品危害防制條例
【裁判全文】
臺灣高雄地方法院刑事判決            98年度審訴字第4899號
公  訴  人  臺灣高雄地方法院檢察署檢察官
被      告  乙○○
上列被告因毒品危害防制條例案件，經檢察官提起公訴（98年度
毒偵字第6979號），本院依簡式審判程序判決如下：
    主  文
乙○○施用第一級毒品，累犯，處有期徒刑壹年。又持有第一級
毒品，累犯，處有期徒刑月，扣案之第一級毒品海洛因壹包（
驗後淨重零點玖公克，空包袋重零點貳肆公克）沒收銷燬。應
執行有期徒刑壹年壹月，扣案之第一級毒品海洛因壹包（驗後淨
重零點玖公克，空包袋重零點貳肆公克）沒收銷燬。
    事  實  及  理  由
一、本件被告乙○○所犯之罪，為死刑、無期徒刑、最輕本刑為
    3 年以上有期徒刑以外之罪，其於準備程序進行中，就被訴
    事實為有罪之陳述，經本院告知簡式審判程序之旨，並聽取
    檢察官及被告之意見後，裁定進行簡式審判程序。
二、犯罪事實：
    乙○○前因施用毒品案件，經本院裁定送觀察、勒戒後，因
    認有繼續施用之傾向，再經本院以92年度毒聲字第1241號裁
    定令入戒治處所施以強制戒治，嗣經裁定停止戒治，所餘戒
    治期間付保護管束，於民國92年9 月5 日停止處分出所，於
    93年2 月16日保護管束期滿未經撤銷而執行完畢，並經臺灣
    高雄地方法院檢察署檢察官以93年度戒毒偵字第108 號為不
    起訴處分確定。另前因違反麻醉藥品管理條例、肅清煙毒條
    例等案件，經法院判處有期徒刑8 月、3 年6 月、4 年、8
    月、3 年6 月、7 月、4 月確定；於前開強制戒治執行完畢
    釋放後5 年內，又因施用毒品案件，經本院以94年度訴緝字
    第181 號判處有期徒刑1 年、6 月，應執行有期徒刑1 年4
    月確定；再因偽造文書案件，經本院以95年度簡字第3491號
    判處有期徒刑5 月確定，前開案件嗣經裁定減刑並定應執行
    有期徒刑2 年2 月又15日確定，於97年5 月5 日縮短刑期執
    行完畢。詎乙○○仍未戒除毒癮，仍基於施用第一級毒品海
    洛因之犯意，於98年11月4 日下午1 時30分許採尿回溯72小
    時內某時（98年11月4 日中午12時45分許前），在高雄市○
    鎮區○○街166 號6 樓住處，以針筒注射方式，施用第一級
    毒品海洛因1 次。另基於持有第一級毒品海洛因之犯意，於
    98年11月4 日中午12時45分許，在高雄市前鎮區鎮○○街附
    近，以新臺幣2500元之代價向年籍不詳綽號「阿成」之成年
    男子購入海洛因1 包（驗後淨重0.93公克，空包袋重0.24公
    克) 而非法持有之。其取得上開毒品未及施用之際，即於同
    日下午1 時10分許，在高雄縣鳳山市○○街40號前，為警查
    獲其握持在左手之上開毒品，乙○○隨即將之丟棄在地，為
    警扣押在案，復徵得其同意後採尿送驗，檢驗結果呈可待因
    及嗎啡陽性反應。
三、證據：
    被告於本院審理中之自白，犯罪嫌疑人姓名對照表（編號I-
    441 ）、高雄市立凱旋醫院98年11月24日濫用藥物尿液檢驗
    報告、法務部調查局濫用藥物成品鑑定書各1 紙，高雄市政
    府警察局前鎮○○○○路派出所搜索、扣押筆錄暨扣押物品
    目錄表1 份，扣案之第一級毒品1 包（驗後淨重0.93公克，
    空包袋重0.24公克），臺灣高等法院被告前案紀錄表。
四、核被告所為，係犯毒品危害防制條例第10條第1 項施用第一
    級毒品罪及同條例第11條第1 項持有第一級毒品罪。起訴書
    雖未於所犯法條欄引用被告涉犯持有第一級毒品罪之條文，
    惟檢察官已於犯罪事實欄載明被告持有第一級毒品海洛因為
    警查獲之事實，是該持有犯行亦在起訴範圍內，本院自得予
    以審理。被告持有第一級毒品後，進而施用，就其持有所施
    用之第一級毒品部分，其持有之低度行為應被施用高度行為
    所吸收，不另論其該部分之持有第一級毒品罪。被告所犯上
    開2 罪，犯意各別，行為互殊，應予分論併罰。被告有如前
    開犯罪科刑及執行紀錄，此有臺灣高等法院被告前案紀錄表
    1 份在卷可稽，其前受徒刑之執行完畢後，5 年以內故意再
    犯本件有期徒刑以上之2 罪，均為累犯，應依刑法第47條第
    1 項之規定，各加重其刑。
五、爰審酌被告經強制戒治及刑罰之執行後，均未戒絕毒品，另
    再施用毒品，顯見其自制力不足，無法擺脫毒品，且其本件
    施用毒品完畢後，短期間內又再購入海洛因欲供己施用，足
    見其依賴毒品甚深，故應藉由刑罰之執行，以收教化之功能
    ，並參以被告犯後坦承施用毒品犯行，所犯係自傷行為，尚
    未害及他人，及被告持有第一級毒品之重量，並斟酌公訴檢
    察官具體求刑施用毒品部分量處有期徒刑1 年，持有毒品部
    分量處有期徒刑3 月等一切情狀，分別量處如主文所示之刑
    ，並定應執行刑。扣案之白色粉末1 包，確係第一級毒品海
    洛因（驗後淨重0.93公克，空包袋重0.24公克），有法務部
    調查局濫用藥物成品鑑定書可考，且其包裝袋亦與毒品難以
    析離，應視同毒品，爰均依毒品危害條例第18條第1 項前段
    規定，在相關主文項下宣告沒收銷燬之。另送驗耗損之毒品
    部分，因已滅失，爰不宣告沒收銷燬之。
據上論斷，應依刑事訴訟法第273 條之1 第1 項、第299 條第1
項前段、第310 條之2 、第454 條第1 項，毒品危害防制條例第
10 條 第1 項、第11條第1 項、第18條第1 項前段，刑法第11條
、第47條第1 項、第51條第5 款，判決如主文。
本案經檢察官甲○○到庭執行職務。
中    華    民    國    99    年    1     月    12    日
                    刑事第十庭  法  官  顏銀秋
以上正本證明與原本無異。
如不服本判決應於收受送達後10日內向本院提出上訴書狀，並應
敘述具體理由；如未敘述上訴理由者，應於上訴期間屆滿後20日
內向本院補提理由書（均須按他造當事人之人數附繕本）「切勿
逕送上級法院」。
中    華    民    國    99    年    1     月    12    日
                                書記官  林豐富
附錄論罪科刑法條
毒品危害防制條例第10條第1 項（施用第一級毒品罪）
施用第一級毒品者，處6月以上5年以下有期徒刑。
毒品危害防制條例第11條第1 項（持有第一級毒品罪）
持有第一級毒品者，處3 年以下有期徒刑、拘役或新臺幣5 萬元
以下罰金。

司法院資訊處製作；財團法人民間司法改革基金會備份。
